DANIEL ALEXANDER HERNANDEZ GARCIA

Fecha de nacimiento. 11-Mayo-1990 Bogotá C.c. No. 1.022.363.418 de Bogotá

Dirección. Calle 17 sur #39 80 apto 105

Estado Civil. Soltero

Email. daniel55889@outlook.com

Celular. 3123616309

Licencia de conducción: 1.022.363.418 Categoría A1-B1



PERFIL

Estudiante de noveno semestre de Ingeniería Mecánica, Técnico Profesional en dibujo Mecánico, tecnólogo en gestión y fabricación mecánica y Técnico Inspector de Redes Residenciales y Comerciales de Gas Natural con experiencia laboral aproximada de 8 años como inspector de Gas Natural desempeñando funciones como Técnico inspector para la expedición de Certificaciones Residenciales y Comerciales de la visita reglamentaria de 5 años, también como inspector disponible desempeñando funciones de ubicación de predios dentro de Bogotá y sus alrededores ejecutando los respectivos cortes del servicio por falta de revisión además me he desempeñado como supervisor de zona manejando grupo de trabajo y en el ultimo año he trabajado con mantenimiento de motores a combustión de gas, en la parte de reparación he inspección de maquinaria; además he desarrollado habilidades como programador del software c++ y actualmente me estoy preparando como tecnólogo en análisis de software y desarrollador

Por otra parte en experiencias laborales, la atención al cliente y el manejo de personas externas a las compañía, dialogando y explicando defecto logias presentes en las instalaciones

Habilidad para trabajar en equipo, teniendo en cuenta la capacidad de liderazgo, buen manejo del tiempo y buenas relaciones personales. Persona positiva, responsable, proactiva, fácil aprendizaje, contribuyendo con mis conocimientos y experiencia a la empresa que me permita formar parte de su equipo de trabajo.

FORMACIÓN ACADÉMICA

2018 ingeniería Mecánica

Bogotá - Colombia Escuela Tecnología Instituto Técnico Central

noveno Semestre - Actualmente.

2022 tecnólogo Profesional en análisis y desarrollo de software

Bogotá - Colombia Servicio Nacional de aprendizaje SENA-actualmente

2022 tecnólogo Profesional en gestión de fabricación mecánica

Bogotá - Colombia Escuela Tecnología Instituto Técnico Central

2021 técnico Profesional en Dibujo Mecánico

Bogotá - Colombia Escuela Tecnología Instituto Técnico Central

2017 Pre-Ingeniería

Bogotá - Colombia Escuela Tecnología Instituto Técnico Central

2014 Técnico Inspector de Redes Residenciales y Comerciales de Gas Natural

Bogotá - Colombia Servicio Nacional de aprendizaje SENA - Tecniensayos

2012- 2013 Técnico en Mantenimientos Electrónico a Equipos de Pequeña Industria

Bogotá - Colombia Servicio Nacional de aprendizaje SENA

2001 - 2007 Bachiller Académico

Bogotá - Colombia Colegio Nacional Andrés Bello

1997-2001 Básica Primaria Bogotá - Colombia Escuela Muzu N°1

EDUCACIÓN CONTINUADA

Servicio Nacional de aprendizaje SENA

Manejo de herramientas Microsoft Office 2010: Word

Formación virtual - Duración 40 Horas

Servicio Nacional de aprendizaje SENA

Manejo de herramientas Microsoft Office 2010: Excel

Formación virtual - Duración 40 Horas

Servicio Nacional de aprendizaje SENA

English dot Works Beginner-Ingles

Formación virtual - Duración 60 Horas

Servicio Nacional de aprendizaje SENA

Evaluar uncionamiento de equipos a gas de acuerdo con procedimientos tecnicos y normativa

NIVEL AVANZADO

Servicio Nacional de aprendizaje SENA

Evaluar instalaciones de gas segun procedimientos tecnicos y normativa

NIVEL AVANZADO

Servicio Nacional de aprendizaje SENA

Emprendimiento digital

Formacion virtual- duracion 40 horas

Servicio Nacional de aprendizaje SENA

Conceptualization del lenguaje de programacion c++

Formacion virtual- duracion 40 horas

Servicio Nacional de aprendizaje SENA

Generación, transformación y uso de la energía electrica

Formacion virtual- duracion 40 horas

Servicio Nacional de aprendizaje SENA

English dot Works Beginner 2 -Ingles

Formación virtual - Duración 60 Horas

Servicio Nacional de aprendizaje SENA

Aplicación de la ética y habilidades sociales en el contexto laboral

Formación virtual – duración 48 horas



Servicio Nacional de aprendizaje SENA Servicio al cliente personal Formación virtual - Duración 48 Horas

Intellegy ingeniería soldwork (institución de Mexico D.C) Certificacion professional diseñador mecanico y simulacion Formación virtual - Duración 90 Horas

EXPERIENCIA LABORAL

BIOGAS COLOMBIA S.AS

Cargo: Auxiliar de planta

• Jefe Inmediato: Nicolás piñeros

Teléfono: 3183620730

Diciembre 2021- Actualmente

Funciones

- Contribuir al mantenimiento locativo de maquinas industriales tales como lo son motores de generación de energía, monitoreo constante de datos de planta de extracción de gas
- Colaborar con la base de datos de la empresa actualizando datos
- Contribuir a la enseñanza de visitas externas de la planta con acompañamiento y preguntas simples

TRAILERS MONTAGUT

Cargo: Dibujante mecánico

Jefe Inmediato: juan montagut

Teléfono: 302 246 2480

Octubre 2021 – diciembre 2021

Funciones

- Elaborar planos en software de diseño, de piezas para trailers de carga
- Recibir material, coordinar inventario de materiales y programación de corte de plasma
- Comunicación con los distribuidores de materias primas, digitando ordenes de entrega y documentos legales

TYE SERVICES

• Cargo: Inspector de Redes de Gas Comercial y Residencial

• Jefe Inmediato: Eduar Morales

Teléfono: 3507238263

Octubre 2019 – septiembre 2021

Funciones

- Visitar predios para la expedición de Certificaciones residenciales y comerciales de la visita reglamentaria de 5 años
- > Inspección por medio de pruebas bajo normativa con equipos de medición
- Atención personalizada a usuarios el momento de la inspección y desarrollo de documentos de conformidad explicando defectologia y sanciones

ECA INTERVENTORIAS Y METROLOGIA

- Cargo: Inspector de Redes de Gas Comercial y Residencial
- Jefe Inmediato: Miguel Castiblanco
- Teléfono: 7428686
- Enero 2017 Octubre 2019

Funciones

- Visitar predios para la expedición de Certificaciones residenciales y comerciales de la visita reglamentaria de 5 años
- Inspección por medio de pruebas bajo normativa con equipos de medición
- Atención personalizada a usuarios el momento de la inspección y desarrollo de documentos de conformidad explicando defectologia y sanciones

RTG REVISIONES DE GAS

- Cargo: Inspector de Redes de Gas Comercial y Residencial
- Jefe Inmediato: Héctor Carrillo
- Teléfono: 2773700
- Septiembre 2014 Enero 2017

Funciones

- Visitar predios para la expedición de Certificaciones residenciales y comerciales de la visita reglamentaria de 5 años
- Inspección por medio de pruebas bajo normativa con equipos de medición
- Atención personalizada a usuarios el momento de la inspección y desarrollo de documentos de conformidad explicando defectologia y sanciones

REFERENCIAS PERSONALES

Ing. Laura Sofia Gutierrez Leguizamon

Coordinadora Dpto. Servicio Técnico Asoingeniería S.A.S Celular: 3203012078

Ing. Juan David ajiaco Supervisor de planta

Biogas Colombia Celular. 3012208743



REFERENCIAS FAMILIARES

Clara Hernández García

Fiscal

Fiscalía General de la Nación

Celular: 3168252587

Martha Hernández García

Fiscal - Abogado

Fiscalía General de la Nación

Celular: 3144011834

Daniel Alexander Hernández García C.C. 1.022.363.418 de Bogotá